【裁判字號】    95,訴,250
【裁判日期】    950612
【裁判案由】    違反毒品危害防制條例
【裁判全文】
臺灣屏東地方法院刑事判決               95年度訴字第250號
公  訴  人  臺灣屏東地方法院檢察署檢察官
被      告  甲○○
                    (現於臺灣屏東看守所羈押中）
上列被告因違反毒品危害防制條例案件，經檢察官提起公訴（95
年度毒偵字第37號），被告於準備程序中就被訴事實為有罪之陳
述，本院合議庭裁定改依簡式審判程序審理，判決如下：
     主  文
甲○○連續施用第一級毒品，處有期徒刑拾月，扣案殘留海洛因
之注射針筒貳支沒收銷燬之；又連續施用第二級毒品，處有期徒
刑陸月，扣案之第二級毒品甲基安非他命壹包（驗後毛重貳點陸
伍公克）沒收銷燬之。應執行有期徒刑壹年貳月，扣案殘留海洛
因之注射針筒貳支、第二級毒品甲基安非他命壹包（驗後毛重貳
點陸伍公克）均沒收銷燬之。
     事  實  及  理  由
一、甲○○前因施用毒品案件，經送觀察勒戒後，認無繼續施用
    毒品傾向，由臺灣高雄地方法院檢察署檢察官於民國93年8
    月16日以93年度毒偵字第4069號為不起訴處分確定。詎其仍
    不思戒除惡習，復於觀察勒戒執行完畢後5 年內，基於施用
    第一級毒品海洛因之概括犯意，自94年9 月25日某時起至同
    年10月6 日採尿時回溯前3 日內某時止，連續在屏東市瑞光
    夜市廁所內或屏東縣境內等處所，以注射針筒注射之方式，
    施用第一級毒品海洛因多次；且另基於施用第二級毒品甲基
    安非他命之概括起意，自94年9 月30日某時起至同年10月6
    日採尿時回溯前3 日內某時止，連續在前開處所，以玻璃燒
    烤之方式，施用第二級毒品甲基安非他命多次。嗣為警於94
    年10月6 日凌晨1 時許，在高雄縣鳳山市○○○路364 號春
    天大飯店210 室查獲，並扣得殘留海洛因之注射針筒2 支、
    甲基安非他命1 包（驗後毛重2.65公克），且經其同意採尿
    送驗後，其尿液呈嗎啡及甲基安非他命陽性反應而查獲。
二、上開犯罪事實，業經被告甲○○於本院審理時坦承不諱，復
    有前開查獲物品扣案可參，且被告於前述查獲期日經員警所
    採集之尿液，經送驗結果，呈嗎啡、甲基安非他命陽性反應
    ，有臺灣檢驗科技股份有限公司94年10月26日報告編號KH20
    05A0000000號濫用藥物尿液檢驗報告1 紙在卷可稽；而扣案
    之白色結晶體1 包（驗後毛重2.65公克）及注射針筒2 支，
    經臺灣屏東地方法院檢察署檢察官及本院囑託高雄醫學大學
    附設中和紀念醫院檢驗結果，該白色晶體含甲基安非他命成
    分，注射針筒2 支均呈海洛因陽性反應，有該院94年11月22
    日、95年5月16日報告編號0000－000 、0000－000至124 號
    檢驗報告各1 紙在卷可參，堪認被告上開不利於己之自白，
    確與事實相符，應可採信。又被告前因施用毒品案件，經送
    觀察勒戒後，認無繼續施用毒品傾向，由臺灣高雄地方法院
    檢察署檢察官於93年8 月16日以93年度毒偵字第4069號為不
    起訴處分確定一情，有臺灣屏東地方法院檢察署刑案資料查
    註紀錄表及臺灣高等法院被告前案紀錄表各1 紙附卷可佐，
    ，其確於前揭觀察勒戒執行完畢後5 年內再犯施用毒品之罪
    。是本件事證明確，被告犯行洵堪認定。
三、查海洛因、甲基安非他命分別係毒品危害防制條例第2 條第
    2 項第1 、2 款所定之第一、二級毒品，不得非法持有、施
    用。故核被告所為，係犯毒品危害防制條例第10條第1 項、
    第2 項施用第一級、第二級毒品罪。其於施用海洛因與甲基
    安非他命前持有海洛因與甲基安非他命犯行，各為其施用之
    高度行為所吸收，均不另論罪。被告多次施用海洛因及甲基
    安非他命之行為，時間緊接，分別觸犯構成要件相同之罪名
    ，顯係基於概括犯意為之，應均論以連續犯並加重其刑。而
    被告所犯之上述2 罪，犯意各別，行為互異，應分論併罰之
    。爰審酌被告曾因施用毒品經送勒戒處所施以觀察勒戒後，
    仍未能戒斷其施用毒品之惡習，足見其陷溺已深，惟因施用
    毒品僅係戕害其自己身心並無加害他人，其犯罪後坦承犯行
    、態度尚稱良好等一切情狀，分別量處如主文所示之刑，並
    定其應執行刑。扣案之白色結晶體1 包（驗後毛重2.65公克
    ）及注射針筒2 支，經臺灣屏東地方法院檢察署檢察官及本
    院囑託高雄醫學大學附設中和紀念醫院檢驗結果，該白色晶
    體含甲基安非他命成分，注射針筒2 支均呈海洛因陽性反應
    ，有該院94年11月22 日 、95年5 月16日報告編號0000－
    000 、0000－000 至124 號檢驗報告各1 紙在卷可參，該注
    射針筒與其上殘留之毒品已無從析離，應與毒品視為一體，
    是上開甲基安非他命1 包（包裝袋與毒品整體視為一體之因
    ，同上所述），殘留海洛因之注射針筒2 支，均應依毒品危
    害防制條例第18條第1 項前段之規定宣告沒收銷燬之。
據上論斷，應依刑事訴訟法第299條第1項前段、第273條之1第1
項、第310 條之2 ，毒品危害防制條例第10條第1 項、第2 項、
第18條第1 項前段，刑法第11條、第56條、第51條第5 款，判決
如主文。
本案經檢察官潘國威到庭執行職務。
中    華    民    國    95    年    6    月    12     日
                  刑事第一庭    法  官  黃聖涵
以上正本證明與原本無異。
如不服本判決應於收受本判決送達後十日內向本院提出上訴書狀，
其未敘述上訴理由者，並得於提起上訴後十日內向本院補提理由
書狀（均須按他造當事人之人數附繕本）「切勿逕送上級法院」
中    華    民    國    95    年    6     月    12    日
                                書記官  蘇雅慧
本案論罪科刑法條：
毒品危害防制條例第10條
施用第一級毒品者，處六月以上五年以下有期徒刑。
施用第二級毒品者，處三年以下有期徒刑。


司法院資訊處製作；財團法人民間司法改革基金會備份。
